【裁判字號】    97,交簡上,150
【裁判日期】    970715
【裁判案由】    公共危險
【裁判全文】
臺灣桃園地方法院刑事判決           97年度交簡上字第150號
上  訴  人
即  被  告  甲○○
上列上訴人即被告因公共危險案件，不服本院中華民國97年4 月
11日本院97年度壢交簡字第916 號第一審刑事簡易判決（檢察官
聲請簡易判決處刑書案號：臺灣桃園地方法院檢察署97年度偵字
第2118號），提起上訴，本院管轄之第二審合議庭判決如下：
    主  文
上訴駁回。
    理  由
一、本案經審理結果，認第一審判決以上訴人即被告甲○○犯服
    用酒類不能安全駕駛動力交通工具而駕駛罪，事證明確，依
    修正前刑法第185 條之3 ，刑法第42條第3 項前段，刑法施
    行法第1 條之1 第1 項、第2 項但書，判處被告罰金新臺幣
    50,000元，併諭知以新台幣1,000 元折算1 日之易服勞役折
    算標準，其認事用法及量刑均屬妥適，應予維持。茲引用第
    一審判決書記載之事實及理由暨證據（如附件）。
二、上訴人即被告上訴意旨稱：被告係初犯且自行騎車摔倒並無
    肇事，且摔倒後頸椎受傷需長期復健治療，如復健無效需開
    刀治療，且長久失業收入不穩定，故請從輕量刑云云。惟按
    法官於有罪判決如何量處罪刑，甚或是否宣告緩刑，均為實
    體法賦予審理法官裁量之刑罰權事項，法官行使此項裁量權
    ，自得依據個案情節，參酌刑法第57條所定各款犯罪情狀之
    規定，於法定刑度內量處被告罪刑；除有逾越該罪法定刑或
    法定要件，或未能符合法規範體系及目的，或未遵守一般經
    驗及論理法則，或顯然逾越裁量，或濫用裁量等違法情事之
    外，自不得任意指摘其量刑違法，最高法院80年台非字第47
    3 號、75年台上字第7033號、72年台上字第6696號、72年台
    上字第3647號著有判例可資參照。準此，法官量刑，如非有
    上揭明顯違法之情事，自不得擅加指摘其違法或不當。況且
    ，酒後不得駕駛車輛，為政府近年來大力宣導之政令，其目
    的除為確保駕駛人本身之安全外，更為保障其他用路人使用
    道路之安全。查本案中，原審認定被告其吐氣所含酒精濃度
    為每公升0.60毫克，及參以被告確於酒後因操控力、判斷力
    較差致自己騎乘機車摔倒，足見被告客觀上顯已達不能安全
    駕駛動力交通工具之程度，而論以服用酒類，不能安全駕駛
    交通工具而駕駛罪，並審酌其犯後自白犯罪，態度尚佳及其
    並無前科，確實因酒後駕車致摔車等一切情狀，判處罰金新
    臺幣50,000元，如服勞役，以新臺幣1,000 元折算1 日，經
    核原審認事用法俱無違誤，量刑亦稱妥適。至被告執前詞提
    起上訴，然原審在量刑時業已將被告飲酒後仍駕駛動力交通
    工具，忽視用路人之生命財產安全均一併考量在內，自不能
    因任意指摘原審量刑過重，是被告徒以其事後傷勢需長期復
    健或開刀，且長久失業為由，認原審量刑過重或未諭知緩刑
    宣告一節為由，提起上訴，為無理由，應予駁回。
據上論斷，應依刑事訴訟法第455 條之1 第1 項、第3 項、第36
8 條、第373 條，判決如主文。
案經檢察官林安紜到庭執行職務。
中    華    民    國    97    年    7     月    15    日
                  交通法庭    審判長法  官  曾淑華
                                    法  官  鄭吉雄
                                    法  官  朱美璘
以上正本證明與原本無異
不得上訴
                                    書記官  谷貞豫
中    華    民    國    97    年    7     月    17    日
附本案論罪科刑法條：
修正前刑法第185 條之3
服用毒品、麻醉藥品、酒類或其他相類之物，不能安全駕駛動力
交通工具而駕駛者，處1 年以下有期徒刑、拘役或（銀元）3 萬
元（即新臺幣9 萬元）以下罰金。


司法院資訊處製作；財團法人民間司法改革基金會備份。
